臺灣桃園地方法院刑事判決　　　　　　　93年度訴字第2135號
公　訴　人　臺灣桃園地方法院檢察署檢察官
被　　　告　戊○○　男　31歲.
　　　　　　　　　　　(
指定辯護人　本院公設辯護人　丁○○
被　　　告　甲○○
選任辯護人　呂福元　律師
上列被告因毒品危害防制條例案件，經檢察官提起公訴（93年度
偵字第9366號）及追加起訴（94年度偵緝字第128 號），本院判
決如下：
    主  文
戊○○共同連續販賣第一級毒品，處無期徒刑，褫奪公權終身，
扣案如附表1 編號1 、2 及如附表2 編號1 所示之毒品沒收銷燬
之，如附表1 編號3 、4 及如附表2 編號2 所示之物沒收，販賣
毒品所得新台幣壹萬參仟元沒收，如全部或一部不能沒收時，以
其財產抵償之。又收受贓物，處有期徒刑參月。應執行無期徒刑
，褫奪公權終身，扣案如附表1 編號1 、2 及如附表2 編號1 所
示之毒品沒收銷燬之，如附表1 編號3 、4 及如附表2 編號2 所
示之物沒收，販賣毒品所得新台幣壹萬參仟元沒收，如全部或一
部不能沒收時，以其財產抵償之。
甲○○共同連續販賣第一級毒品，處有期徒刑拾參年，扣案如附
表1 編號1 、2 及如附表2 編號1 所示之毒品沒收銷燬之，如附
表1 編號3 、4 及如附表2 編號2 所示之物沒收，販賣毒品所得
新台幣壹萬參仟元沒收，如全部或一部不能沒收時，以其財產抵
償之。
    事  實
一、戊○○與甲○○為同居男女朋友，均明知毒品海洛因及毒品
    甲基安非他命，分別為毒品危害防制條例所規定之第一級毒
    品（下簡稱：海洛因）、第二級毒品（下簡稱：甲基安非他
    命），不得非法持有與販賣，先由戊○○販入海洛因及甲基
    安非他命各若干，非法持有。戊○○除將其中部分供己與甲○○施用（2 人施用毒品部分，由檢察官另案處理）外，並
    擬伺機販售牟利，詎共同基於販售海洛因、甲基安非他命以
    營利之概括犯意，於丙○○經由友人介紹認識戊○○、甲○○，得知其有販賣海洛因、甲基安非他命，丙○○與其女友
    己○○遂於民國92年7 月間某日，由丙○○先撥打戊○○行
    動電話聯絡，談妥由戊○○以海洛因每半錢（約1.875 公克
    ）新台幣（下同）1 萬元、甲基安非他命每3 公克3 千元（
    即每1 公克1 千元）價格販賣給丙○○、己○○牟利，並在
    戊○○位於桃園縣龍潭鄉九龍村租住處（門牌號碼不詳）交
    付毒品。嗣戊○○、甲○○基於同犯意，於92年10月13日下
    午某時，因己○○毒癮發作，丙○○遂又撥打戊○○行動電
    話聯絡，表示欲購買毒品海洛因、甲基安非他命供己○○解
    癮，經應允後，旋於同日14時20分許前往戊○○、甲○○租
    宿桃園縣龍潭鄉○○路344 號「萊因汽車賓館」308 號房準
    備購買毒品海洛因、甲基安非他命，尚未完成交易，即為警
    查獲，並自戊○○處及其所駕駛車牌號碼FK-3366 號小客車
    上取獲如附表1 編號1 、2 所示之毒品（包數、重量詳如附
    表1 編號1 、2 所示，查獲毒品海洛因共8 包，其中1 包無
    毒品反應，詳後述）及戊○○所有供共同販賣毒品所用如附
    表1 編號3 、4 之物品，暨在甲○○皮包查獲戊○○所有如
    附表2 編號1 所示毒品（包數、重量詳附表2 編號1 所示）
    及戊○○所有寄放於甲○○處，供共同販賣毒品所用附表2
    編號2 之物品。
二、戊○○因另案違反毒品危害防制條例案件遭通緝，為掩飾其
    真實身分，明知不詳年籍綽號阿文「黃品文」之成年男子，
    於92年10月9 日在龍潭鄉○○路旁，所交付署名洪凱悌之身
    分證、汽車駕照、健保卡個1 張，及署名涂洪鐘之身分證、
    汽、機車駕照、健保卡各1 張，均係來路不明之贓物（洪凱
    悌所有上揭證件放置在其所有車牌號碼6211-FP 號小客車內
    ，該車停放在桃園縣平鎮市○○里○○鄰○○路252 號前，於
    92年10月4 日7 時許在遭不詳人士破壞車門鎖後失竊。另涂
    洪鐘所有上開證件放置在其所有車牌號碼3L-1510 號小客車
    內，該車停放在桃園縣龍潭鄉○○路131 號附近路旁，於92
    年8 月30日6 時許在遭不詳人士破壞車門鎖後失竊），仍予
    以收受，預備供冒名使用。嗣於92年10月13日14時20分許在
    上址汽車旅館30 8房內查獲，並扣得上開贓物。
三、案經桃園縣政府警察局平鎮分局報告臺灣桃園地方法院檢察
    署檢察官偵查起訴及追加起訴。
    理  由
一、販賣毒品部分：
    訊據被告戊○○、甲○○均矢口否認有何販賣毒品海洛因、
    甲基安非他命犯行，被告戊○○辯稱：扣案毒品係供己施用
    ，電子秤、分裝袋是秤量分裝避免使用過量，及便於外出時
    攜帶，均非作為販賣之用云云。被告甲○○則辯稱：伊未與
    戊○○共同販賣毒品海洛因、甲基安非他命，不知道戊○○
    有無販賣毒品云云。公設辯護人則為被告戊○○辯護稱：丙○○、己○○對於購買毒品次數及究竟向戊○○或甲○○購
    買毒品所述前後不一；另販賣以營利意圖為要件，本案並無
    積極證據證明戊○○有意圖營利，故與販賣毒品罪構成要件
    有間。另戊○○有施用毒品，其稱電子磅秤是自己施用毒品
    時，用來秤毒品重量以免施用過量，亦有可能，故此部分不
    足以作為不利於戊○○之證據云云。選任辯護人則為被告甲○○辯護稱：被告甲○○雖為警在「萊因汽車賓館」308 號
    房內，自其所攜帶皮包起獲甲基安非他命3 包、帳冊1 本、
    電子磅秤1 台、削尖吸管1 支等物，然該等物品係戊○○所
    有與甲○○無關。另丙○○、己○○就被告甲○○是否與戊○○共同販賣毒品海洛因、甲基安非他命之指證前後有出入
    ，且違事理常情，自不能為不利於被告甲○○之事實認定云
    云。經查：
(一)查獲之物品與鑑驗：
    本件警方於92年10月13日14時20分許在桃園縣龍潭鄉○○路
    344 號「萊因汽車賓館」308 號房內查獲被告戊○○、甲○○，並自被告戊○○處及其所駕駛車牌號碼FK-3366 號小客
    車上取獲附表1 所示之毒品及被告戊○○所有供共同販賣毒
    品所用之物品，暨在被告甲○○皮包查獲戊○○所有附表2
    所示毒品及戊○○所有供共同販賣毒品所用之物品。其中附
    表1 編號1 、2 所示之不明粉末經送鑑定結果，其中6 包確
    係第一級毒品海洛因，合計驗餘淨重6.13公克（空包重2.50
    公克，純度41.54%，純值淨重2.55公克）；另1 包不明粉末
    經送鑑定結果，含極微量第一級毒品海洛因成分，定量分析
    無法測出海洛因純度，驗餘淨重3.40公克（空包裝重0.32公
    克），亦確係第一級毒品海洛因；餘一包則無毒品反應，有
    法務部調查局92年11月11日調科壹字第080007007 號鑑定通
    知書乙紙足按（見93年度偵字第9366號卷第5 頁）。而在甲○○皮包查獲不明粉末，經送鑑定結果，檢出Mehtamphetam
    ine 成分，驗餘實稱毛重20.682公克（含4 只塑膠袋），確
    為第二級毒品甲基安非他命，有行政院衛生署管制藥品管理
    局管檢字第0940000817號檢驗成績書在卷可按（見本院卷〈
    一〉第15 6頁）。且上情並據證人即前往查獲員警乙○○、
    庚○○於本院審理時結證在卷（見本院卷第〈一〉第87、
    172 頁）。
(二)被告戊○○、甲○○販售海洛因、甲基安非他命予丙○○、
    己○○之事證：
    被告戊○○、甲○○如何於上揭時地，販賣毒品海洛因、甲
　　基安非他命予丙○○、己○○等情，業據證人丙○○於本院
　　審理時具結證稱：我是透過友人介紹認識戊○○‧‧‧之後
    向被告戊○○買毒品，所買毒品海洛因、甲基安非他命都有
    ，去買毒品時他的女友甲○○有在場；甲基安非他命是買3
    至5 千元不一定約3 或5 克，就是1 千元買1 公克，海洛因
    則是買1 萬元左右約半錢，被告戊○○決定販售價格前，會
    先問過被告甲○○，且買賣毒品之前打戊○○行動電話聯絡
    ，在電話中都是說拿毒品，即使是買也說是拿有時候甲○○
    也會接電話，約定交易地點後，我女友己○○再跟我一起去
    買毒品。於92年10月13日14時10分許在「萊因汽車賓館」30
    8 號房為警查獲前，是前往該處向他們買毒品，尚未拿錢就
    被查獲等情（見本院卷〈一〉第65、67至71頁、第77頁）。
    另一證人己○○於本院審理時結證稱：「（丙○○第一次帶
    你到戊○○住處買毒品的時間？）92年7 、8 月間到戊○○
    位在龍潭鄉九龍村的住處。」、「（丙○○施用哪些毒品？
    ）海洛因、安非他命。」、「（你陪丙○○去找戊○○拿過
    幾次毒品？）兩次，第一次是92年7 、8 月，第二次是92年
    10月13日到「萊茵汽車旅館」，到「萊茵汽車旅館」之前，
    丙○○在與某不詳人士（查係戊○○）通完電話後，10分鐘
    內甲○○就打電話給我，什麼話都沒說，直接說你們可以過
    來了，我問她哪裡，他回答說「萊茵汽車旅館」308 號房，
    我就轉告丙○○說小禎（甲○○）打電話來說他們在「萊茵
    汽車旅館」，我們可以過去。接著丙○○就跟我一起去萊茵
    賓館。」、「（他們交易之前如何聯絡？）用行動電話聯絡
    ，號碼我記不起來。」等情（見本院卷〈一〉第124 、125
    、126 頁）。復稽之，被告甲○○於警詢時供稱：92年10月
    13 日 下午在「萊因汽車賓館」308 號房為警在我皮包內，
    查獲安非他命毛重21.1公克（即附表2 編號1 所示毒品甲基
    安非他命）、‧‧‧、電子磅秤1 個、削尖吸管3 支，都是
    我男朋友（戊○○）所有的，他說要將甲基安非他命放在我
    這裡，因為我沒有前科，而且我的皮包比較大，警方不會查
    我，所以才放在我這裡；警方又查獲戊○○所有海洛因3 小
    包、電子磅秤1 台、削尖吸管1 支‧‧‧，並在戊○○皮包
    內查獲海洛因5 小包‧‧‧，及在戊○○所駕駛車牌號碼FK
    -3366 號自小客車內查獲小型塑膠分裝袋1,109 個、‧‧‧
    、削尖吸管2 支等情（見同上偵卷第37至39頁）。迨被告甲○○於本院審理中以證人身分行交互詰問時，亦結證稱：我
    與戊○○是男女朋友關係，丙○○帶己○○‧‧‧到戊○○
    家‧‧‧；我有見過戊○○拿毒品給丙○○、己○○，我有
    聽過他們有說過毒品的重量及價格錢，並且提到這個毒品還
    可以添加葡萄糖；交易毒品的種類應該是海洛因、安非他命
    兩種都有等情（見本院卷〈一〉第135 、136 、138）。 互
    核證人丙○○、己○○與被告甲○○供述，關於被告戊○○
    確有販賣毒品海洛因、甲基安非他命情節相符。且被告甲○○與被告戊○○為同居男女朋友關係，又於本院審理時具結
    ，當無甘冒偽證刑責及構詞誣陷被告戊○○之必要。綜述，
    證人丙○○、己○○上揭證詞，應堪採信。
(三)證人丙○○、己○○前後供述歧異之取捨：
    (1)按告訴人之指訴或證人之證詞，前後雖稍有參差或矛盾，
　　事實審法院非不可本於經驗法則，斟酌其他情形，作合理之
  　比較，定其取捨；即供述證據，關於基本事實之陳述，果與
    真實性無礙而認為真實者，仍非不得予以採信，非謂一有不
    符或矛盾，即認其全部為不足取，最高法院91年台上字第57
    42號判決著有明文。
    (2)證人丙○○雖於本院審理時回答辯護人詰問時，改稱：「
    （你之前所稱買毒品是否包括戊○○、甲○○？）案發（92
    年10月13日）之前沒有用金錢跟戊○○買，都是戊○○免費
    提供我吸食云云（見本院卷〈二〉第9 頁），除與其之前於
    本院審理時證述不符外。核與證人丙○○就如何向被告戊○○買毒品於檢察訊問時結證稱：「（你曾與戊○○買過毒品
    ？）是。」、「（你如何得知黃在賣毒？）朋友介紹。」、
    「（你平均跟他拿毒的價格？）我有跟他拿過四號（海洛因
    ）及安毒（甲基安非他命），四號每次拿1 萬元上下，安毒
    大概3 千左右。」等情相符（見同上偵卷第145 頁）。證人
    丙○○雖於選任辯護人詰問時翻異前詞，然參以丙○○於檢
    察官訊問及本院審理時堅指向戊○○、甲○○購買毒品已如
    前述。反觀證人丙○○於辯護人詰問時，其上揭翻異前詞證
    言，是否因畏懼或迴護被告戊○○而有不實，已非無疑。且
    證人丙○○於同一審理庭由公訴人行反詰問時，即明確證稱
    ：「我錢是給甲○○，毒品是向戊○○拿。」等情（見本院
    卷〈二〉第14頁）。查丙○○供陳係向被告戊○○、甲○○
    購買海洛因、甲基安非他命施用，係對其自身不利，衡情自
    無必要，則證人丙○○上揭翻異之詞顯非可信。
    (2)另證人丙○○雖或證稱：自92年5 月間起，平均每2 、3
    日買1 次毒品，或稱：或每1 、2 各星期交易1 次毒品云云
    ，其雖對於購買毒品次數籠統含糊，然對其向被告戊○○、
    甲○○購買毒品基本事實，證述如一。且勾稽證人己○○於
    本院審理時結證稱：我與丙○○去找戊○○拿過兩次毒品，
    第一次是92年7 、8 月間到龍潭鄉九龍村戊○○住處，第二
    次是92年10月13日到「萊茵汽車旅館」308 號房購買毒品時
    為警查獲等語，證人己○○已具體指出購買毒品時間、地點
    ，故從被告最有利之認定，應以己○○證稱交易毒品次數為
    一次既遂、一次未遂，較為可採。揆諸上開說明，公設辯護
    人、選任辯護人認證人證述前後不一，其證言即無可採，容
    有誤會。
(四)被告戊○○、甲○○有共同販賣毒品營利意圖之認定：
    (1)公設辯護人雖辯稱：販賣以營利意圖為要件，本案並無積
    極證據證明被告有意圖營利，故與販賣毒品罪構成要件有間
    云云。查販賣海洛因、甲基安非他命係違法行為，非可公然
    為之，常人可知，又海洛因、甲基安非他命無公定之價格，
    不論任何包裝，均可任意分裝增減分量，每次買賣之價量，
    可能隨時依雙方間之關係深淺、資力、需求量及對行情之認
    知、來源是否充裕、查緝是否嚴緊，購買者被查獲時供述購
    買對象之可能性風險之評估等，而異其標準，機動調整，非
    可一概而論，且有關毒品之交易為政府懸為嚴予取締之犯罪
    ，被告戊○○、甲○○與丙○○、己○○並無深交亦非至親
    ，茍無利得，豈有甘冒重典，而以原價買賣海洛因之理。另
    查被告戊○○、甲○○共同持有附表1 編號1 、2 及附表2
    編號1 所示已經分裝完成之毒品海洛因、甲基安非他命暨如
    附表1 編號3 、4 及附表2 編號2 之電子磅秤、分裝工具削
    尖吸管、分裝袋等物，有如前述。復徵之，被告甲○○於本
    院審理時亦供稱：有聽到戊○○向丙○○說過毒品的重量及
    價格錢，並且提到這個毒品還可以添加葡萄糖等語（見本院
    卷〈一〉第136 頁），則被告戊○○有摻入葡萄糖於所購入
    之海洛因、甲基安非他命再販售，顯與慣常所見販賣毒品者
    所使用方式相仿，且其於海洛因、甲基安非他命中摻入葡萄
    糖再加以包裝，適為一般販賣毒品者降低成本增加利潤習用
    之賺錢營利手法。衡諸常理，被告戊○○、甲○○販賣海洛
    因、甲基安非他命，有從中賺取差價牟利之營利意圖，至堪
    認定。公設辯護人所稱無證據證明被告有營利意圖，容有誤
    會。
    (2)被告甲○○辯稱：伊未與戊○○共同販賣毒品海洛因、甲
    基安非他命，不知道戊○○有無販賣毒品給他們云云。選任
    辯護人則為被告甲○○辯護稱：被告甲○○雖為警在「萊因
    汽車賓館」308 號房內，自其所攜帶皮包起獲甲基安非他命
    3 包、電子磅秤1 台、削尖吸管3 支等物，然該等物品係戊○○所有與甲○○無關云云。惟按凡以自己犯罪之意思而參
    與犯罪，不論其所參與者，是否犯罪構成要件之行為，皆為
    刑法第28條所規定之正犯，即以幫助他人犯罪之意思而參與
    犯罪，其所參與者，苟係犯罪構成要件之行為，亦為共同正
    犯。又所謂販賣行為，係指以營利為目的，有償轉讓，將商
    品購入或賣出，有一於此，犯罪即為完成，故交付商品與收
    取價金，均屬販賣犯罪之構成要件行為，縱以幫助他人營利
    犯罪之意思，而有參與交付買賣標的物、收取貨款之販賣要
    件行為，自應論以共同正犯。本案被告甲○○於共同被告戊○○販賣毒品給丙○○、己○○時，被告戊○○均會詢問販
    賣價格後，始決定之，且於販賣當時被告甲○○均始終在場
    ，已如前述，並在被告甲○○所有皮包內起獲附表2 編號1
    、2 所述之毒品甲基安非他命及供販賣毒品所用之器具，則
    被告甲○○顯參與販賣毒品價格之決定，且於交易時全程在
    場，並保管部分毒品及販售工具甚明，足見被告甲○○係以
    自己犯罪之意思而參與犯罪，為共同正犯，可堪認定。被告
    甲○○及選任辯護人所辯，委無足採。
(五)被告戊○○所辯不可採之事證：
  　被告戊○○雖辯稱：扣案毒品係供己施用，電子秤、分裝袋
    是秤量分裝避免使用過量，及便於外出時攜帶，均非作為販
    賣之用云云。然查一般施用者，只需大約之數量，根本不需
    用到測量精密之電子秤。再依被告戊○○當日遭查獲塑膠分
    裝袋數目達1,109 個，此為被告戊○○於本院審理時坦認在
    卷，並有扣押筆錄、扣押物品目錄表存卷足憑（見同上偵卷
    第61、68、69頁）。而上開分裝袋經本院於審理時當庭勘驗
    結果：大塑膠袋長10公分、寬7 公分。中塑膠袋長8.5 公分
    ，寬6 公分。小塑膠袋長6 公分，寬4 公分。另一種小塑膠
    袋長4 公分，寬3.5 公分。最小塑膠袋長4 公分，寬3 公分
    ，有堪驗筆錄足佐（見本院卷〈二〉第58頁），則縱如被告
    戊○○所供稱分裝袋係供其分裝毒品施用，則焉需有多達5
    種規格塑膠袋。且被告戊○○隨身攜帶電子秤僅為秤量，則
    豈須攜帶多達2 部電子秤，而該2 部電子秤，經本院當庭勘
    驗結果：一大一小，大的為ＥＸＣＥＬＬｅ68型，小的為Ｔ
    ＡＮＩＴＡ，經操作結果兩部電子秤功能正常，只有在小數
    點以下有差距，本院亦著有勘驗筆錄可憑（見本院卷〈二〉
    第59頁）。綜述，被告戊○○顯非為己施用而分裝，更足徵
    被告販入海洛因意在賣出營利，以電子秤、分裝袋供販賣測
    重、分裝所用。
(六)綜上所述，被告戊○○、甲○○所辯，為事後卸責之詞，不
    足採信，渠等販賣毒品犯行，事證明確，犯行堪以認定，應
    予依法論科。
二、收受贓物部分：
(一)程序部分：按被告以外之人於審判外之陳述，雖不符前4 條
    （刑事訴訟法第159 條之1 至第159 條之4）之 規定，而經
    當事人於審判程序同意作為證據，法院審酌該言詞陳述或書
    面陳述作成時之情況，認為適當者，亦得為證據。當事人於
    法院調查證據時，知有第159 條第1 項不得為證據之情形，
    而未於言詞辯論終結前聲明異議者，視為有前項同意。修正
    刑事訴訟法第159 條之5 亦定有明文。查被害人涂洪鐘、洪
    凱悌於警訊時之陳述，雖未履行具結之程序，且係審判外之
    陳述，惟被告於本院調查證據時，明知上情而仍未於言詞辯
    論終結前聲明異議（見本院卷〈二〉第53頁），依前述規定
    ，自得採為認定本件犯罪事實之證據，合先敘明。
(二)訊據被告戊○○對於上揭時、地，收受贓物犯行於本院審理
    時坦承不諱。而上揭證件分別為涂洪鐘、洪凱悌所有，於上
    述時地遭竊，業據被害人涂洪鐘、洪凱悌於警詢時指述綦詳
    （見臺灣桃園地方法院檢察署93年度偵字第9366號卷第52至
    53頁、第55至56頁），復有被害人涂洪鐘、洪凱悌所出具贓
    物認領保管單各1 張在卷足佐，上開證件自屬贓物無疑。而
    被告於本院準備程序時坦承，因當時另案違反毒品危害防制
    條例案件遭通緝，為掩飾真實身分，以備不時之需，所以就
    收下來了，準備供冒名使用等情，且查被告戊○○確因另案
    違反毒品危害防制條例案件，經臺灣桃園地方法院檢察署於
    92年8 月25日發布通緝，有被告戊○○台灣高等法院前案紀
    錄表在卷可憑，足證被告自白上揭收受贓物犯行，與事實相
    符。被告收受贓物犯行事證明確，洵堪認定。
三、論罪科刑部分：
    被告戊○○、甲○○販賣第一、二級毒品犯行後，毒品危害
    防制條例業於92年7 月9 日修正公布，並自修正後六個月施
    行，即93年1 月9 日施行，有關販賣第一、二級毒品之犯行
    ，新法即修正後之規定尚非不利於被告，爰依刑法第二條第
    一項前段規定，應適用新法處斷。核被告戊○○、甲○○就
    上揭事實一所為，係犯修正後毒品危害防制條例第4 條第1
    、2 項之販賣第一、二級毒品罪、同條第6 項、第1 、2 項
    之販賣第一、二級毒品未遂罪。被告戊○○就上揭事實二所
    為，係犯刑法第349 條第1 項之收受贓物罪。被告戊○○、
    甲○○持有海洛因、甲基安非他命之低度行為，分別為販賣
    海洛因、甲基安非他命之高度行為所吸收，不另論罪。被告
    戊○○、甲○○間有犯意之聯絡，行為之分擔，均為共同正
    犯。被告2 人係一行為同時販賣第一、二級毒品，觸犯二罪
    名，屬想像競合，應從一重販賣第一級毒品罪處斷。被告2
    人1 次販賣第一級毒品既遂之行為與1 次販賣第一級毒品未
    遂之行為，時間緊密，方法相同，且犯構成要件相同之罪名
    ，顯係基於概括之犯意反覆為之，應依連續犯之規定，論以
    販賣第一級毒品既遂一罪，除販賣第一級毒品罪法定刑為死
    刑、無期徒刑部分，依刑法第64條第1 項、第65條第1 項規
    定不得加重外，其餘罰金部分應依法加重其刑。被告戊○○
    所犯上開販賣第一級毒品罪、收受贓物罪間，犯意各別，行
    為互異，顯係分別起意，應予分論併罰。爰審酌被告戊○○
    為一己私利，漠視毒品對人體之危害，主導本案之販賣行為
    ，危害國民身體健康及社會風氣，犯罪惡性非輕，犯後之態
    度，犯罪之手段、智識程度，犯罪情節並無可憫恕之情形等
    一切情狀，量處如主文第一項所示之刑，並就被告戊○○所
    犯販賣第一級毒品罪部分，依法宣告褫奪公權終身。另按科
    刑時應審酌一切情狀，尤應注意犯罪之動機、犯罪之目的、
    犯罪時所受之刺激、犯罪之手段、犯人之生活狀況、犯人之
    品行、犯人之智識程度、犯人與被害人平日之關係、犯罪所
    生之危險或損害及犯罪後之態度，以為科刑輕重之標準（最
    高法院54年度台上字第1955號判決參照）。被告甲○○雖與
    戊○○共同販賣第一、二級毒品，戕害他人身體健康，固屬
    非是，然其僅係聽從於戊○○並非基於主導地位，犯罪情節
    尚屬輕微，且因其習於施用毒品，宥於缺乏來源，乃鋌而走
    聽從戊○○指示從事販賣毒品，以獲取戊○○供給施用毒品
    之來源，本院參酌其素行、犯罪動機、目的、手段及造成社
    會整體侵害程度，是認被告甲○○所為之犯罪情節等各項情
    狀，若以所犯本件最輕法定刑期無期徒刑，客觀上以一般國
    民生活經驗法則為之檢驗，應屬情輕法重，且足以引起一般
    人之同情。準此，衡諸被告甲○○整體犯罪動機、目的、手
    段、情節、素行及其對社會整體防衛機制之破壞等一切情狀
    ，本院因認被告甲○○所犯本罪確尚存有足資憫恕之處，即
    令其處以法定最低刑度，猶嫌過重，爰依刑法第59條之規定
    ，酌減其所犯法定本刑，量處如主文第二項所示之刑。
四、沒收部分：
    扣案附表1 編號1 、2 所示之第一級毒品海洛因7 包，及扣
    案附表2 編號1 所示第二級毒品甲基安非他命3 包，均係當
    場查獲之第一級毒品與第二級毒品，應依修正後毒品危害防
    制條例第18條第1 項前段規定，宣告沒收銷燬之。另扣案附
    表1 編號3 、4 所示之電子磅秤、削尖吸管、塑膠分裝袋，
    及附表2 編號2 所示電子磅秤、削尖吸管，亦均係被告戊○○所有，已據其於本院審理中述明，均為供（但非專供）其
    與被告甲○○共同供本件販賣毒品所用之物，均應依修正後
    毒品危害防制條例第19條第1 項宣告沒收。又被告戊○○、
    甲○○共同販賣海洛因、甲基安非他命予丙○○、己○○1
    次，所得財物合計1 萬3 千元，此為被告2 人販賣毒品海洛
    因、甲基安非他命之犯罪所得，屬被告2 人所有，雖未扣案
    ，依同條例第19條第1 項之規定諭知沒收，如全部或一部不
    能沒收時，以其財產抵償之。至扣案現金6 千8 百元及3 萬
    8 千元，並無證據證明係被告2 人本件販賣毒品之所得，不
    得於本件宣告沒收。另自被告戊○○處起獲之筆記簿1 本（
    起訴書誤載為帳冊），記載內容有他人綽號、電話號碼、數
    字（無證據證明係記載被告販毒所得金額），及自被告甲○○處起獲之小筆記本（起訴書誤載為帳冊），其內容雖記載
    1 千─0.4 、半─17~2 0─15000 、全─34~40 ─30000 、
    1 元~3.75~2 萬等內容，然係被告甲○○詢問丙○○市售毒
    品行情價格所記錄，並非被告戊○○、甲○○販賣毒品之紀
    錄，已據被告甲○○及證人丙○○於本院審理時供明在卷，
    均非供本件犯罪之物；至扣案萬能鑰匙3 支、玻璃吸管1 盒
    、注射針筒1 支、吸食器2 組、玻璃球吸食器3 個，雖分別
    係被告戊○○、甲○○所有，惟非供本件犯罪所用之物，爰
    均不併予宣告沒收，附此敘明。
五、公訴意旨另略以：被告戊○○、甲○○自92年5 月間起至同
    年10月13日為警查獲前，在桃園縣龍潭鄉「萊茵汽車旅館」
    308 號房，連續多次販賣第一級毒品海洛因、第二級毒品安
    非他命給丙○○、己○○。及自93年4 月29日起至同年7 月
    18日止，復承前開販賣第一級毒品海洛因之概括犯意，連續
    販賣海洛因予丙○○多次。因認被告2 人所為，均係犯毒品
    危害防制條例第4 條第一、二項販賣第一、二級毒品罪嫌。
    惟查：
(一)按被告未經審判證明有罪確定前，推定其為無罪；犯罪事實
    應依證據認定之，無證據不得認定犯罪事實，刑事訴訟法第
    154條定有明文。
(二)公訴意旨認被告戊○○、甲○○涉有上揭犯行，無非係以證
    人丙○○、己○○於偵查中之證詞，為其論據。
(三)訊據被告戊○○、甲○○均堅決否認此部分販賣毒品犯行，
    均辯稱：並無再上述時、地販賣毒品給丙○○、己○○等語
    。
(四)經查：(1)證人己○○於本院審理時行交互詰問時，結證稱：
    我與丙○○去找戊○○拿過兩次毒品，第一次是92年7 、8
    月間到龍潭鄉九龍村戊○○住處，第二次是92年10月13日到
    「萊茵汽車旅館」308 號房等語，業如前述。核與己○○於
    檢察官訊問時結證稱：「（92年10月13日為何會到「萊茵汽
    車旅館」308 號房？）有，當天我和丙○○到（「萊茵汽車
    旅館」）308 號房找戊○○、甲○○買毒（品），因為之前
    曾和陳（丙○○）去買過（毒品）。」、「（之前曾否向戊○○購毒？）之前我也有一次陪陳（丙○○）前往黃（戊○○）住家（按係戊○○租住處龍潭鄉九龍村）買毒（品），
    我在旁目擊過程，但詳細時間、過程因時間太久記不得。‧
    ‧‧」等情相符（見同上偵卷第171 頁）。雖證人己○○於
    檢察官訊問時亦證稱：其他都是丙○○自己去找戊○○購買
    等語（見同上偵卷第171 頁），然己○○此部分關於丙○○
    向被告購買毒品之供述，其對於丙○○究竟在何處、何地、
    購買毒品，及毒品種類、金額，均籠統含糊不明，自難據此
    推論被告戊○○、甲○○有此部分販賣毒品犯行。復稽之，
    證人丙○○雖證稱：自92年5 月間起，就開始向被告購買毒
    品云云，然其就多久向被告戊○○、甲○○購買一次毒品，
    或每2 、3 日、或稱每1 、2 星期、或稱約每10日云云；且
    對於在何處購買亦語焉不詳，且未提出任何佐證。復查毒品
    交易時間、次數、種類、數量、金額係認定販賣毒品罪之重
    要待證事實，自應依嚴格證明以為認定。證人丙○○雖為上
    開證述，然因並未明確交代實際交易之時間、地點、種類、
    數量、金額，其所為證言，雖代表其有向被告購買毒品之可
    能，然因上開證言對證明被告戊○○、甲○○犯罪之構成要
    件有重大疏漏，又無其他旁證可供調查，丙○○此部分證述
    ，亦不得逕為不利被告認定之依據。
    (2)又證人丙○○雖證稱：其於93年4 月9 日出獄後，自同年
    月29日起，均帶同己○○向被告戊○○、甲○○買毒品多次
    云云，惟此不僅為被告2 人否認，且證人己○○於本院審理
    時亦否認，結證稱：「（93年4 月29日以後，你與丙○○有
    無找戊○○或甲○○拿過毒品？）沒有，我93年4 月16日生
    產後就一直在家裡。」、「（丙○○說93年4 月29日也曾與
    你一起去向甲○○、戊○○拿過毒品？）沒有，我在93年4
    月16日生產後就一直待在家裡。」、「（你有無93年4 月16
    日生產的出生證明？）有，小孩子報在丙○○的戶口。」等
    情（見本院卷〈一〉第125 、126 、129 頁），且證人己○○確與丙○○聲有1 子陳ＯＯ（民國93年4 月16日，姓名、
    年籍詳卷），而申報於丙○○戶籍內，有丙○○之法務部戶
    役政連結作業系統在卷足佐（見本院卷〈二〉第67頁），足
    見證人己○○此部分所述，應堪採信。則證人己○○於93年
    4 月16日生產後，即一直待在家中調養身體，自無可能如證
    人丙○○所述與其到被告指定地點購買毒品，證人丙○○此
    部分供述與事實不符，委無足採。此外，並查無其他證據可
    資佐證，被告2 人有此部分公訴人所指犯行。因公訴人認此
    與有罪部分，有連續犯裁判上一罪關係，爰不另為無罪之諭
    知。
據上論斷，應依刑事訴訟法第299 條第1 項前段，修正後毒品危
害防制條例第4 條第1 項、第2 項、第18條第1 項前段、第19條
第1 項，刑法第2 條第1 項前段、第11條前段、第28條、第56條
、第349 條第1 項、第59條、第37條第1 項，判決如主文。
本案經檢察官趙燕利到庭執行職務。
中　　華　　民　　國　　94　　年　　6 　　月　　10　　日
                  刑事第五庭審判長法  官  潘政宏
                                  法  官  張明儀
                                  法  官  邱滋杉
以上正本證明與原本無異。
如不服本判決，應於送達後10日內，向本院提出上訴狀（應附繕
本），上訴於臺灣高等法院。
                                  書記官　高文靜
中　　華　　民　　國　　94　　年　　6 　　月　　10　　日
附表一：自被告戊○○處扣得毒品及物品
┌───┬──────────────┬───────┐
│編號  │物品名稱                    │備註          │
│      │                            │              │
├───┼──────────────┼───────┤
│一    │第一級毒品海洛因6 包，合計驗│(1)在桃園縣龍潭│
│      │餘淨重6.13公克（空包重2.50公│  鄉「萊茵汽車│
│      │克，純度41.54%，純值淨重2.55│  旅館」308 號│
│      │公克）。                    │  房內查獲海洛│
│      │                            │  因3 包及在被│
│      │                            │  告戊○○皮包│
│      │                            │  內查獲海洛因│
│      │                            │  5 包。（見臺│
│      │                            │  灣桃園地方法│
│      │                            │  院檢察署93年│
│      │                            │  度偵字第9366│
│      │                            │  號卷第25 頁 │
│      │                            │  ）          │
│      │                            │(2)另送驗白粉1 │
│      │                            │ 包未檢出毒品 │
│      │                            │ 分。（見同上 │
│      │                            │ 偵卷第5頁）  │
├───┼──────────────┼───────┤
│二    │第一級毒品海洛因驗餘淨重3.40│同右          │
│      │公克（空包裝重0.32公克，因海│              │
│      │洛因含量極微，定量分析無法測│              │
│      │出海洛因純度）。            │              │
├───┼──────────────┼───────┤
│三    │電子小磅秤1 個、削尖吸管1支 │在「萊因汽車賓│
│      │。                          │館」308 號房內│
│      │                            │查獲。（見同上│
│      │                            │偵卷第25頁）  │
├───┼──────────────┼───────┤
│四    │塑膠分裝袋1,109 個、削尖吸管│在被告戊○○所│
│      │2 支。                      │駕駛車牌號碼FK│
│      │                            │-3366 號小客車│
│      │                            │查獲。        │
└───┴──────────────┴───────┘
附表二：自被告甲○○處扣得毒品
┌───┬──────────────┬───────┐
│編號  │物品名稱                    │備註          │
│      │                            │              │
├───┼──────────────┼───────┤
│一    │第二級毒品甲基安非他命（Meth│在桃園縣龍潭鄉│
│      │amphetamine）3包驗餘實稱毛重│「萊因汽車旅館│
│      │20.682公克（含4只塑膠袋）。 │」308 號房內自│
│      │                            │被告甲○○皮包│
│      │                            │內查獲。（見臺│
│      │                            │灣桃園地方法院│
│      │                            │檢察署93年度訴│
│      │                            │字第9366號卷第│
│      │                            │38、101 頁、本│
│      │                            │院卷〈一〉第15│
│      │                            │6 頁）        │
├───┼──────────────┼───────┤
│二    │小型電子磅秤1 個、削尖吸管3 │在桃園縣龍潭鄉│
│      │支。                        │「萊因汽車旅館│
│      │                            │」308 號房內自│
│      │                            │被告甲○○皮包│
│      │                            │內查獲。（見同│
│      │                            │上偵卷第38頁）│
└───┴──────────────┴───────┘
附錄：本案論罪科刑法條全文
毒品危害防制條例第四條第一項、第二項
製造、運輸、販賣第一級毒品者，處死刑或無期徒刑；處無期徒
刑者，得併科新臺幣一千萬元以下罰金。
製造、運輸、販賣第二級毒品者，處無期徒刑或七年以上有期徒
刑；得併科新臺幣七百萬元以下罰金。
中華民國刑法第349條第一項
收受贓物者，處三年以下有期徒刑、拘役或五百元以下罰金。
